臺灣高等法院刑事判決　　　　　　　　96年度上易字第2158號
上　訴　人
即　自訴人　　丙○○○
自訴代理人　　林樹旺律師
　　　　　　　莊志成律師
被　　　告　　乙○○
　　　　　　　甲○○
上列二人共同
選任 辯 護人　張樹萱律師
上列上訴人因背信等案件，不服臺灣士林地方法院94年度自字第
58號，中華民國96年7月30日第一審判決，提起上訴，本院判決
如下：
    主  文
上訴駁回。
    理  由
一、自訴意旨略以：自訴人丙○○○（簡稱自訴人）於民國76年
    12月間，與被告乙○○、甲○○及案外人蔡柏欽、何振慶、
    陳兩全、陳進益、賴義養等合計8人，合資共同購買坐落臺
    北縣新莊市○○段○○段86、97、98地號土地所有權全部，
    面積合計1,388平方公尺，購地價金新台幣（下同）
    37,800,000元，自訴人出資比例為11分之1；復於77年間，
    與被告乙○○、甲○○及案外人蔡柏欽、何振慶、陳兩全、
    陳進益等7人，另合資購買同小段87、88、89地號等3筆土地
    所有權全部面積合計1,273平方公尺，購地支出總額
    54,479,867元，自訴人出資比例亦為11分之1。就前一批購
    入之土地原由出資人約定以甲○○、蔡柏欽2人名義登記，
    惟嗣後因故改以被告乙○○、甲○○2人登記為土地所有權
    人，應有部分各為2分之1；後一批土地亦由出資人約定以被
    告2人登記為土地所有權人，應有部分各為2分之1。上開兩
    批土地均於77年間完成所有權移轉登記為其2人共有，嗣後
    被告2人未經通知自訴人，即將上開87、88、89地號併入86
    地號土地（簡稱86地號土地），98地號土地則併入97地號土
    地（簡稱97地號土地）。上開合併後之86、97地號土地，為
    各出資人依其出資比例所擁有，僅暫時信託予被告2人而將
    產權登記予被告2人名下，故被告2人與自訴人間存在委任關
    係。乃被告2人竟將其中97地號土地所有權全部，面積1138.
    77平方公尺，於94年2月4日以買賣為原因（登記原因日期：
    94年1月18日）移轉登記為賴義養所有；被告2人復於94年4
    月21日將86地號土地所有權全部，面積1,522.23平方公尺，
    設定最高限額抵押為68,900,000元之最高限額抵押權予臺北
    市北投區農會，債務人為被告2人，存續期間自94年4月18日
    至114年4月17日，上開土地之出售移轉及設定抵押，被告2
    人事前均未通知自訴人，更未取得自訴人之同意，嚴重損害
    自訴人之權益。被告2人上開不法犯行，經自訴人查閱土地
    登記簿後發現，核其等未經通知自訴人並得自訴人之同意，
    擅將97地號土地出售予賴義養之犯行，及將86地號土地擅自
    設定抵押權予臺北市北投區農會擔保借款之犯行，均係犯刑
    法第342條第1項之背信罪；又被告2人將97地號土地出售予
    賴義養之行為，顯係將持有他人之物易為己有，亦該當刑法
    第335條第1項之侵占罪。
二、按犯罪事實應依證據認定之，無證據不得認定犯罪事實；又
    不能證明被告犯罪或其行為不罰者，應諭知無罪之判決，刑
    事訴訟法第154條第2項、第301條第1項分別定有明文。次按
    刑事訴訟上證明之資料，無論其為直接證據或間接證據，均
    須達於通常一般之人均不致有所懷疑，而得確信其為真實之
    程度，始得據為有罪之認定，若其關於被告是否犯罪之證明
    未能達此程度，而有合理之懷疑存在時，致使無從形成有罪
    之確信，即不得遽為不利被告之有罪認定，最高法院76年台
    上字第4986號判例，可資參照。訊據被告2人均堅決否認有
    何侵占或背信犯行，並均辯稱：原審已傳喚過大部分股東，
    證據調查已十分清楚，本件除未獲自訴人同意外，其他所有
    股東均同意出售土地，且應分配予自訴人之金額亦已委由張
    樹萱律師保管，並未侵害自訴人之權益；本件因自訴人持份
    僅11分之1，且自訴人每遇合資土地出售均會藉故刁難，鑒
    於當時土地增值稅減半，且股東又多，土地於76年合資迄今
    已閒置良久，各出資人經過時間、環境之變化，對於合資土
    地將來之處理方式已有不同意見，為減輕資金負擔，伊2人
    才在大多數合資人一致之意見下，處理系爭土地；又自訴人
    與股東間早已不相往來，其他股東僅為了方便處理系爭土地
    ，基於超過持份3分之2之同意將系爭土地出售；伊2人以第
    86地號土地設定最高限額抵押權所貸得款項，並未逾其持分
    之範圍，且因自訴人持分已予分配，並無任何損害，故伊2
    人並無背信等語。
三、經查：（一）自訴人認被告2人涉犯刑法第335條第1項之侵
    占罪嫌，及第342條第1項背信罪嫌，無非係以合資購地證明
    書、合購土地約定書各1紙、土地登記簿謄本4份、臺北市北
    投區農會95年4月28日市投農信字第0950000203號函所檢附
    之借款申請書、授信契據共通條款約定書、土地建物抵押權
    設定契約書及借據等文件影本各1份為其主要論據；（二）
    本件自訴人與被告乙○○、甲○○及案外人蔡柏欽、何振慶
    、陳兩全、陳進益、賴義養等8人於76年間合資共同購買坐
    落臺北縣新莊市○○段○○段86、97、98地號土地所有權全
    部（嗣98地號土地併入97地號土地），以及另與被告乙○○
    、甲○○及案外人蔡柏欽、何振慶、陳兩全、陳進益合資共
    同購買同小段87 、88、89地號等3筆土地所有權全部（嗣併
    為86地號土地），均出資11分之1，且均借名登記為被告乙
    ○○、甲○○2人分別共有，應有部分各為2分之1，嗣經全
    體合資人（自訴人除外）之同意，被告2人將自訴人原於86
    地號土地之持分全數轉移至97地號土地，並於94年2月4日以
    買賣為原因，將該97地號土地所有權移轉登記為賴義養所有
    ，另被告2人於94年4月21日將86地號土地所有權全部設定最
    高限額抵押權68,900,000元予臺北市北投區農會，債務人為
    被告2人，存續期間自94年4月18日至114年4月17日，嗣被告
    乙○○於94年7月11日填具借款申請書，以被告甲○○為保
    證人向臺北市北投區農會申請借款20,000,000元，於同年月
    19日獲核貸撥款等情，除有證人賴義養、蔡柏欽於原審證詞
    ，可資參照（參原審96年3月22日審判筆錄），並有合資購
    地證明書、合購土地約定書各1紙、土地登記簿謄本4份、協
    議書1紙、臺北市北投區農會95年4月28日市投農信字第
    09 50000203號函所檢附之借款申請書、授信契據共通條款約
    定書、土地建物抵押權設定契約書及借據等文件影本各1份
    在卷可稽，堪認此部分事實為真正；（三）依卷附「合資購
    地證明書」、「合資土地約定書」之記載，已約明合資標的
    及投資比例，暨以甲○○、蔡柏欽之名義登記所有權狀之旨
    （嗣因故已改以被告2人為登記名義人），至就購入土地之
    使用、收益，則俱未約定，上開契約顯係合資人互約以金錢
    出資，共同投資土地，藉買賣而按投資比例均分獲利之合夥
    契約。細繹其締約內容，被告2人即登記名義人自始未負管
    理、處分之權義，則登記名義人與其他合夥人間之法律關係
    ，顯尚與信託契約之受託人不僅就信託財產承受權利人之名
    義，且須就信託財產，依信託契約所定內容為積極的管理或
    處分之情形不同；惟雖非屬信託契約性質，仍應係全體合夥
    人將買受之土地，分別登記至部分合夥人之名下，而管理、
    使用及處分權仍屬於合夥人共有之「借名登記」，其性質乃
    係與委任契約類同之無名契約（最高法院92年度台上字第
    1263號、91年台上字第1871號民事判決書意旨參照）。是同
    為登記名義人之被告2人，雖不負有積極使用收益合資土地
    之義務，惟就合夥人合資購置之土地，負有保持義務，在此
    範圍內，自均係為其他個別之合夥人處理事務之人，此時如
    登記名義人擅自處分登記於其名下之土地，自屬違背其任務
    之行為。被告2人就97地號土地、86地號土地與其餘合夥人
    間成立借名登記契約，已如前述，則被告2人對於上開借名
    登記土地即負「保持義務」，未得全體合夥人之同意，仍不
    得擅就屬合夥財產之合資土地，擅為處分或設定負擔；（四
    ）被告2人於原審另以合資人購入本件土地時，約定合資土
    地之處分係以「少數服從多數」方式決議行之等語。惟此一
    重要事項卻未見載明於卷附之「合資購地證明書」、「合購
    土地約定書」，是否有此約定，已堪置疑。證人蔡柏欽、賴
    義養於原審固均到庭證稱：合資人曾約定土地之處分須以「
    少數服從多數」方式決議行之（參原審96年3月22日審判筆
    錄），惟原審質以約定之時、地及在場之人等細節，證人蔡
    柏欽、賴義養2人卻均不能為具體之陳述（上開審判筆錄第5
    頁、第16頁分別參照）；原審復再詢以所謂「少數服從多數
    」之內容究係如何，證人賴義養證稱：「應該是以股權數決
    定」；證人蔡柏欽則證述：「照出資比例或是人數都沒有關
    係，因為我只有一點點而已」（分別參見上開審判筆錄第4
    頁、第15頁），所述亦有不明。合資人倘確曾約明「少數服
    從多數」之旨，則身為合資人之證人賴義養、蔡柏欽何以就
    此利益至關重大之約定內容卻不盡明瞭？再被告2人收受自
    訴人委請林樹旺律師於94年3月15日函文，指責其等2人背信
    擅自出售97地號土地後，亦委請民福法律事務所以94年3月
    30日律字第03 30號函覆，藉以說明出售、處分97地號土地
    之經過，內容略以：「97地號土地，因各共同出資人已表達
    無繼續共同合作之意願，為配合目前土地增值稅減半之優惠
    ，並經達3分之2權利之共同出資人要求及同意，將該土地移
    轉出售予共同出資人之賴義養‧‧‧前開內容，經其他共同
    出資人全體同意並已簽立協議書達成決議，足知97地號土地
    之移轉處分，係由達3分之2以上權利之共同出資人所為之決
    定，並非乙○○、甲○○2人擅自做成之行為自明」等語，
    復又指處分合資土地之多數決可決數係「3分之2股權數」，
    又顯非僅上開證人泛稱之「少數服從多數」，是被告2人於
    原審所辯合資土地之處分，係以「少數服從多數」之決議行
    之等語，辯護人於本院辯稱被告2人係在大多數合資人一致
    之意見下行之等語，尚非可採。而合資人間就合資購買本件
    土地之契約，性質上既屬合夥契約，已如前述，又別無特別
    之約定，依民法第670條第1項之規定，有關合夥之決議，即
    應以合夥人全體之同意為之。被告2人雖已獲自訴人以外之
    全體合資人之同意，始將自訴人原於86地號土地之持分全數
    交換至97地號土地，復於94年1月18與賴義養訂定「不動產
    買賣契約書」，於94年2月4日將該地所有權移轉登記予賴義
    養，然此舉既未得自訴人之同意，仍已違背其任務。
四、惟查，刑法第335條侵占罪之成立，以持有他人之物為前提
    ，苟行為人所持有之物非屬他人之物，即與該罪之構成要件
    不符而無該罪成立之可言。又不動產所有權之取得或喪失，
    我民法採登記主義。被告2人既依有關法律登記取得該97地
    號土地之所有權，有土地登記簿謄本4份附卷足稽，則縱僅
    係借名登記，合資人內部之間尚存在債之關係，仍無從否認
    被告2人處分97地號土地係屬處分自己所有之物之事實，核
    與侵占罪之侵占自己持有他人之物之構成要件有間，自難令
    負侵占罪責。自訴人指被告2人將97地號土地出售予賴義養
    之行為該當刑法第335條第1項之侵占罪構成要件，顯有誤會
    。
五、又按刑法第342條之背信罪，以行為人有取得不法利益或損
    害本人利益之意圖為必要，若無此意圖，即屬缺乏意思要件
    ，縱有違背任務之行為，並致生損害於本人之財產或其他利
    益，亦難律以本條之罪，最高法院著有30年上字第1210號判
    例意旨可資參照。經查：（一）被告2人係獲自訴人以外之
    全體合資人之同意，而將自訴人原於86地號土地之持分全數
    交換至97地號土地，復於94年1月18與賴義養訂定「不動產
    買賣契約書」，以總價額82,674,720元之價格出售上開土地
    （面積1,138.77平方公尺，相當於344.48坪，換算每坪價格
    為240,000元），價款並分為3次給付，第1期款20,000,000
    元，係於94年1月18日，以如附表一編號1、編號2所示之支
    票給付；第2期款27,674,720元則於94年2月2日以如附表一
    編號3至編號6所示之支票給付；第3期款即尾款35,000,000
    元則於94年3月18日以如附表一編號7、編號8所示支票給付
    ，已據證人即買受人賴義養到庭結證詳確（參原審96年3月
    22日審判筆錄），復有不動產買賣契約書、交款備忘錄、支
    票影本8紙在卷可稽，此筆不動產買賣暨上開買賣價金支付
    之流向，並據被告2人選任辯護人以96年4月19日陳報狀檢附
    之附件1至附件10所示文件為證，此部分事實至堪認定；（
    二）自訴人就86地號土地（1,522.23平方公尺，相當於
    460.4725坪）、97地號土地（1,138.77平方公尺，相當於
    344.48坪）之持分各為11分之1，換算其持分應分配之總面
    積共計73.1775坪，經調整、互異其全部持分至97地號土地
    後，扣除應按比例分擔之地價稅（89年迄93年間計
    1,865,032元已由被告2人墊付，自訴人依持分比例應分擔
    169,548元；94年應繳地價稅23,062元，自訴人依持分比例
    應分擔4,899元）、維護費用（共178,300元，自訴人依持分
    比例應分擔37,876元）後，計自訴人得分配15,909,766元，
    業經被告2人開立編號9、編號10之2紙支票，提交委任之張
    樹萱律師保管等情，確有支票2紙影本在卷可憑。再經原審
    分別向附表編號9（支票號碼AB0000000號，付款人為陽信商
    業銀行石牌分行）、編號10之支票（支票號碼PC0000000號
    ，付款人為華南商業銀行圓山分行）之付款人即調閱附表編
    號9、編號10之同一發票人前後支票號碼之支票，亦分據華
    南銀行圓山分行、陽信商業銀行石牌分行分別檢附如編號1
    至編號4所示之支票影本，均已兌領，堪認被告2人確已開立
    支票提交律師張樹萱保管，以待與自訴彙算後給付等情。又
    附表編號9、編號10之支票發票日即94年3月25日雖已在自訴
    人於94年3月15日委任時代法律事務所林樹旺律師發函指摘
    被告2人背信事實之後，惟買受人賴義養既在94年3月18日始
    以支票給付尾款，其餘應獲分配款項之合資人包括何國賓（
    應獲分配25,767,416元）、陳兩全（應獲分配19,715,325元
    ），亦係分別由被告2人開立發票日為94年3月25日之支票資
    為支付方法，則自訴人指被告2人所謂開立支票提交律師資
    為給付分配予自訴人之款項之說，係臨訟編造等語，尚屬無
    據。被告2人既先依除自訴人以外之其餘合夥人之決議，售
    地在先，復按11分之2持分比例核算自訴人之土地持分，按
    實際售地價格即每坪240,000元之基準，開立支票提出給付
    予自訴人，已難謂被告2人主觀上有何「取得不法利益」之
    意圖；（三）自訴人雖指被告2人以每坪240,000元之價格出
    售97地號土地予賴義養，伊倘知此情，願依此價格承購，似
    被告2人以高賣低，刻意損害自訴人之利益。惟斯時97地號
    土地約當此價，已據證人賴義養、蔡柏欽於原審證述在卷。
    又證人賴義養以82,674,720元購入97地號土地後，當急需資
    金，惟其以97地號土地設定最高限額抵押權借款，其可得設
    定之最高限額亦僅42,000,000元而已，換算每坪可貸得之數
    額，遠低於每坪240,000元之價格，約當實際售地價格2分之
    1，則自訴人指摘售地價格偏低，尚屬無據。被告2人就未出
    售之86地號土地，仍以97地號土地售價即每坪240,000元作
    價分配一節，辯稱：係因86、97地號土地因位置相近，價格
    相當，始亦作價分配，參酌卷附地籍圖，暨2筆土地之公告
    地價均屬相同等語（參見卷附土地登記簿謄本），所辯確非
    無據。另參諸案外人陳兩全、何國賓原就86地號土地持分亦
    均經決議互易至97地號土地，亦未見其等就該筆地號土地售
    地分配款項金額有所爭執，益見本件被告2人並無主觀上以
    高賣低，或將自訴人持分集中於低價土地，作價出售，刻意
    損害自訴人利益之情事；（四）至被告2人未經自訴人之同
    意，僅依其他合資人之決議，將自訴人原各自於86、97 地
    號之土地持分均11分之1為調整互易，至自訴人就86地號土
    地之持分更易為零，97地號土地持分則自11分之1增為11 分
    之2，又因97地號土地業經售出處分，實際上已藉出售地分
    配款項之舉，開除自訴人之合夥人身分。參諸自訴人之夫楊
    俊啟於77年間亦與被告2人另共同投資購買臺北縣新店市○
    ○段員潭子坑小段土地，借名登記於楊俊啟名下，嗣於93年
    間因楊俊啟未得合夥人之同意出售合夥財產之土地而生糾紛
    （另據合夥人陳兩全以楊俊啟涉犯侵占罪嫌提起自訴，經原
    審以94年度自字第8號判決自訴不受理，為本院撤銷原判決
    ，發回原審，嗣又經原審於96年5月18日以94年度自更（一
    ）字第4號，以實際行為人當係丙○○○為理由之一，裁定
    駁回自訴），堪認被告2人與自訴人間顯存有複雜之土地合
    資關係尚待結算，已據原審調閱上開案卷核閱無訛。又本件
    系爭合資購買土地之時間為76年間迄至自訴人於94年10月始
    提起本件自訴，相隔甚久，被告2人辯稱因自訴人對於合資
    土地出售藉故刁難，鑒於當時土地增值稅減半，且股東又多
    ，土地於76年合資迄今已閒置良久，各出資人經過時間、環
    境之變化，對於合資土地將來之處理方式已有不同意見，為
    減輕資金負擔等語，合於常理，被告2人是否有背信之故意
    ，容有合理之懷疑。是本件被告2人經由合夥人決議，開除
    自訴人合夥人身分之程序暨事由是否正當，雖待究明，惟本
    件應屬於民事糾葛，尚難以遽認被告2人所為主觀上有何「
    取得不法利益」之意圖或「損害本人利益」之意圖。被告2
    人主觀上既已認自訴人於86地號土地已無持分，其持以設定
    最高限額抵押權後貸款，亦不能認有何「取得不法利益」之
    意圖或「損害自訴人本人利益」之意圖甚明。
六、綜上各點，本件被告2人既登記為86、97地號之所有權人，
    則其雖出售處分97地號土地，因係處分自己所有之物，所為
    尚與侵占罪之構成要件有間；又背信罪之成立，以處理他人
    事務之人，有圖自己或第三人得不法利益，或圖加損害於本
    人之意思而故為違背其任務之行為為要件，如行為人主觀上
    並無圖自己或第三人得不法利益，或圖加損害於本人之意思
    ，客觀上亦無故為違背其任務之行為，自不得以刑法上之背
    信罪相繩。本件自訴人所舉證據，尚不足以使本院確信被告
    2人主觀上有何基於意圖為自己或第三人不法之利益，或損
    害自訴人之利益，仍存有合理懷疑，自不能以刑法之背信罪
    相繩。此外，復查無其他積極證據足以證明被告2人有何背
    信之犯行，揆之前揭說明，應認本件不能證明被告2人犯罪
    。
七、原審因之諭知被告2人無罪，核無不合。自訴人不服提起本
    件上訴，其上訴意旨略以：自訴人並無出售系爭97地號、86
    地號土地之意，此為被告2人所明知，被告2人擅將自訴人之
    86地號土地之權利全部集中於97地號土地，並將97地號土地
    全部出售，顯係故意違背自訴人之意思而為違背其任務之行
    為，被告2人故意擅自處分何能謂無損害自訴人權利之意圖
    ？又倘出售系爭97地號、86地號土地並無損害自訴人之權益
    ，則被告2人為何不將其等在前開土地之權利併同出賣，卻
    反將其2人之權利全部集中在86地號土地而繼續擁有，足見
    被告2人主觀上亦認為繼續擁有土地最有利於權利人，則被
    告2人擅自處分自訴人對系爭97地號、86地號土地之權利，
    豈能謂被告2人主觀上無損害自訴人權益之意圖？又自訴人
    於原審即表示願以每坪28萬元甚至30萬元購買97地號、86地
    號土地，被告2人不同意自訴人前開請求，卻謂其2人當初以
    每坪24萬元之代價出賣97地號土地並無損害自訴人之權益，
    何能令人信服等語，惟其上訴意旨，猶執陳詞，並於事後任
    意爭執或主張，究無法推翻本院對於自訴人自訴事實之合理
    懷疑，其上訴為無理由，應予駁回。
據上論斷，應依刑事訴訟法第368條，判決如主文。
中　　華　　民　　國　　96　　年　　11　　月　　14　　日
 　　　　　       刑事第二十庭  審判長法　官  楊貴雄
                                      法　官  林銓正
                                      法　官  鄧振球
以上正本證明與原本無異。
不得上訴。
                                      書記官  劉有志
中　　華　　民　　國　　96　　年　　11　　月　　14　　日
附表一：紀年均為【民國】，金額單位均為【新台幣】
┌──┬─────┬─────┬─────┬─────┬────┬─────┐
│編號│付 款 人  │票據號碼  │發票人    │受款人    │發 票 日│ 金　  額 │
│　  │          │          │          │          │        │          │
├──┼─────┼─────┼─────┼─────┼────┼─────┤
│1   │陽信商業銀│AB0000000 │賴義養    │甲○○    │94年1 月│1000萬元  │
│    │行士林分行│          │          │          │19日    │          │
├──┼─────┼─────┼─────┼─────┼────┼─────┤
│2   │陽信商業銀│AB0000000 │賴義養    │乙○○    │94年1 月│1000萬元  │
│    │行士林分行│          │          │          │19 日   │          │
├──┼─────┼─────┼─────┼─────┼────┼─────┤
│3   │陽信商業銀│AB0000000 │賴義養    │乙○○    │94年1 月│1044萬7025│
│    │行士林分行│          │          │          │19 日   │元        │
├──┼─────┼─────┼─────┼─────┼────┼─────┤
│4   │臺灣土地銀│AY0000000 │賴義養    │無        │94年2 月│339 萬0335│
│    │行民權分行│          │          │          │3 日    │元        │
├──┼─────┼─────┼─────┼─────┼────┼─────┤
│5   │陽信商業銀│AB0000000 │賴義養    │甲○○    │94年2 月│1044萬7025│
│    │行士林分行│          │          │          │4 日    │元        │
├──┼─────┼─────┼─────┼─────┼────┼─────┤
│6   │臺灣土地銀│AY0000000 │賴義養    │無        │94年12月│339 萬0335│
│    │行民權分行│          │          │          │3日     │元        │
├──┼─────┼─────┼─────┼─────┼────┼─────┤
│7   │彰化商業銀│KB0000000 │彰化商業銀│乙○○    │94年3 月│1750萬元  │
│    │行東三重分│          │行東三重分│          │18日    │          │
│    │行        │          │行襄理蔡桂│          │        │          │
│    │          │          │芳        │          │        │          │
├──┼─────┼─────┼─────┼─────┼────┼─────┤
│8   │彰化商業銀│KB0000000 │彰化商業銀│甲○○    │94年3 月│1750萬元  │
│    │行東三重分│          │行東三重分│          │18日    │          │
│    │行        │          │行襄理蔡桂│          │        │          │
│    │          │          │芳        │          │        │          │
├──┼─────┼─────┼─────┼─────┼────┼─────┤
│9   │陽信商業銀│AB0000000 │乙○○    │無        │94年3 月│795 萬4883│
│    │行石牌分行│          │          │          │25日    │元        │
├──┼─────┼─────┼─────┼─────┼────┼─────┤
│10  │華南商業銀│PC0000000 │甲○○    │無        │94年3 月│795 萬4883│
│    │行圓山分行│          │          │          │25日    │元        │
└──┴─────┴─────┴─────┴─────┴────┴─────┘
附表二：紀年均為【民國】，金額單位均為【新台幣】
┌──┬─────┬─────┬─────┬─────┬────┬─────┐
│編號│付 款 人  │票據號碼  │發票人    │受款人    │發 票 日│ 金　  額 │
│　  │          │          │          │          │        │          │
├──┼─────┼─────┼─────┼─────┼────┼─────┤
│1   │陽信商業銀│AB0000000 │乙○○    │陳金得    │94年3 月│485 萬7662│
│    │行石牌分行│          │          │          │25 日   │元        │
├──┼─────┼─────┼─────┼─────┼────┼─────┤
│2   │陽信商業銀│AB0000000 │乙○○    │無        │94年3 月│1288萬3708│
│    │行石牌分行│          │          │          │25日    │元        │
├──┼─────┼─────┼─────┼─────┼────┼─────┤
│3   │華南商業銀│PC0000000 │甲○○    │林文裕    │94年3 月│不明      │
│    │行圓山分行│          │          │          │25日    │          │
├──┼─────┼─────┼─────┼─────┼────┼─────┤
│4   │華南商業銀│PC0000000 │甲○○    │不明      │94年3 月│不明      │
│    │行圓山分行│          │          │          │25日    │          │
│    │          │          │          │          │        │          │
└──┴─────┴─────┴─────┴─────┴────┴─────┘
